臺灣雲林地方法院刑事判決
111年度易字第13號
公  訴  人  臺灣雲林地方檢察署檢察官
被      告  廖書樓



上列被告因竊盜案件，經檢察官提起公訴（110年度偵緝字第324
號），本院判決如下：
    主  文
廖書樓共同犯攜帶兇器毀越安全設備竊盜罪，累犯，處有期徒刑
柒月。
    事  實
一、廖書樓與劉榮森（由本院另案判決）共同意圖為自己不法之
    所有，基於加重竊盜之犯意聯絡，於民國110年6月18日3時
    許，由劉榮森駕駛其所有之車牌號碼0000-00號自用小貨車
    （下稱本案車輛）搭載廖書樓，前往張雅菁位在雲林縣○○鄉
    ○○村○○00號之太陽能發電站，趁無人之際，先由廖書樓以不
    詳方式所取得客觀上足以對人之生命、身體構成威脅，可供
    兇器使用之剪刀1支（經扣案），將裝設於該處屬安全設備
    之鐵絲網剪斷後（毀損部分未據告訴），往上撥開上開鐵絲
    網，再進入該處竊取基樁鐵模，並由劉榮森一同將基樁鐵模
    共13塊，搬運至本案車輛後車斗，得手後，由劉榮森駕駛本
    案車輛搭載廖書樓離去。嗣因警方執行巡邏業務，見本案車
    輛形跡可疑而進行盤查，劉榮森與廖書樓趁機棄車逃逸，經
    警方通知劉榮森到案說明，並在本案車輛扣得上開基樁鐵模
    13塊（價值約新台幣《下同》5萬元，經警發還張雅菁）、剪
    刀1支，始悉上情。
二、案經張雅菁訴由雲林縣警察局虎尾分局報告臺灣雲林地方檢
     察署檢察官偵查起訴。
    理  由
壹、程序方面（關於證據能力）：
    按被告以外之人於審判外之言詞或書面陳述，除法律有規定
    者外，不得作為證據；被告以外之人於審判外之陳述，雖不
    符刑事訴訟法第159條之1至第159條之4規定，而經當事人於
    審判程序同意作為證據，法院審酌該言詞陳述或書面陳述作
    成時之情況，認為適當者，亦得為證據，同法第159條第1項
    、第159條之5第1項定有明文。經查，本判決所引用被告以
    外之人於審判外之言詞或書面陳述，檢察官、被告廖書樓於
    本院準備程序、審理程序時均陳明同意作為證據使用，經審
    酌該等言詞或書面陳述作成時並無違法或不當之情況，亦無
    違法取證等瑕疵，且與待證事實具有關聯性，認以之作為證
    據應屬適當，均有證據能力。
貳、實體方面：
一、被告固坦承於上開時、地與共犯劉榮森一起竊取基樁鐵模共
    13塊，惟矢口否認有持剪刀剪斷鐵絲網或破壞鐵絲網之事，
    辯稱：我跟劉榮森都沒有帶剪刀到現場，我只有將鐵絲網往
    上掀開而已，並沒有破壞鐵絲網等語。
二、經查：
  ㈠告訴人張雅菁前揭遭竊之被害情事及警方查獲系爭車輛之過
    程，業據證人即告訴人張雅菁於警詢時證述歷歷（警卷第7
    至8頁），並據證人即共犯劉榮森於警詢、偵訊及本院審理
    時證述綦詳（警卷第3至6頁；偵卷第47至51頁；本院卷第11
    5至125頁），且有證人劉榮森之指認犯罪嫌疑人紀錄表暨指
    認照片真實姓名對照表（警卷第29至32頁）、雲林縣警察局
    虎尾分局110年6月18日扣押筆錄暨扣押物品目錄表、收據（
    扣案物：基樁鐵模13塊、剪刀1支）（警卷第21至25頁）、
    證人張雅菁立具之贓物認領保管單（警卷第27頁）、車牌號
    碼0000-00自用小貨車車輛詳細資料報表（警卷第35頁）、
    勘察採證同意書（同意人：劉榮森）（警卷第37頁）、蒐證
    照片、工具剪刀照片（警卷第39至53頁）、現場監視器影像
    翻拍截圖暨監視器影像光碟（警卷第55至57頁，光碟置於本
    院卷末頁證件袋內）附卷可參，並經本院當庭勘驗監視器影
    像光碟屬實，有勘驗筆錄（本院卷第112至115頁）附卷可憑
    ，亦為被告所不爭執，此部分事實，應可認定。
  ㈡被告雖辯稱如前，然查：
　⒈按刑法第321條第1項第2款所謂「毀」係指毀損，稱「越」則
    指踰越或超越，祇要踰越或超越門窗、牆垣或安全設備之行
    為，使該門扇、牆垣或安全設備喪失防閑作用，即該當於前
    揭規定之要件（最高法院77年度台上字第1130號判決要旨參
    照）；毀損門扇安全設備竊盜罪，乃同法第354條之毀損罪
    與普通竊盜罪之結合犯。上開毀損門扇安全設備，係犯普通
    竊盜罪之加重情形，已結合於所犯加重竊盜之罪質中，自不
    能於論以加重竊盜罪外，更行論以毀損罪（最高法院83年度
    台上字第3856號、92年度台非字第6號判決意旨參照）。又
    刑法第321條第1項第3款之攜帶兇器竊盜罪，以行為人攜帶
    兇器竊盜為其加重條件，祇須於行竊時攜帶具有危險性之兇
    器為已足，該兇器不必原屬行竊者本人所有，亦不以自他處
    攜至行竊處所為必要，縱在行竊場所隨手拾取應用，其有使
    人受傷害之危險既無二致，自仍應屬上述「攜帶兇器」之範
    疇（最高法院90年度台上字第1261號判決意旨參照）。
　⒉證人劉榮森於警詢時證稱：（問：是否有使用工具？）廖書
    樓有用1把剪刀剪破鐵絲網，進入將鐵塊搬出來等語（雲警
    卷第5頁），又於偵訊時證稱：當天我跟廖書樓出門時，沒
    有注意他身上有帶剪刀，我認為剪刀是廖書樓在現場撿的，
    我有看到廖書樓拿剪刀剪東西，印象中他從網邊進入等語（
    偵卷第49、51頁），再於本院審理時具結證稱：當天到現場
    後，我有聽到喀喀的聲音，所以我才會說廖書樓有拿剪刀剪
    網子，廖書樓還有撥網子進去搬東西：（問：剪刀是誰的？
    ）我和廖書樓出門時，身上都沒有帶東西，是在現場撿到的
    等語（本院卷第115至125頁）歷歷，均一致證稱當天有使用
    剪刀剪破鐵絲網之事，所述亦與現場照片（警卷第47頁編號
    9）顯示鐵絲網遺留有平整斷裂切痕之痕跡相符，可見證人
    劉榮森所述具有一定之可信度，可以採信。
　⒊就證人劉榮森上開證詞比對被告所述，被告於本院審理時供
    稱：剪刀是劉榮森從車上拿下來的，那時候我跟劉榮森在噴
    農藥，我知道他車上的工具等語（本院卷第127、132頁），
    可見被告與共犯劉榮森為本案竊盜犯行時，確實有持扣案之
    剪刀1支作為工具，且依證人劉榮森所述，該剪刀可用以剪
    斷鐵絲網，為質地堅硬、刀刃銳利，客觀上足對人之生命、
    身體、安全構成危害之物，應屬兇器，被告與共犯劉榮森所
    為自合乎攜帶兇器竊盜之加重要件無訛。又被告於本院審理
    時供稱：該鐵絲網是軟質的，我有與劉榮森一起用力將它往
    上掀開，整個反摺起來，從該處進去其內等語（本院卷第13
    0至132頁），可見被告與共犯劉榮森為本案竊盜犯行時，確
    實有踰越屬安全設備之鐵絲網，自合乎踰越安全設備竊盜之
    加重要件甚明。至被告雖於準備程序及本院審理時強調本案
    並沒有使用剪刀剪斷鐵絲網，也沒有破壞鐵絲網，不知道鐵
    絲網為何為破掉等語，惟被告所述與證人劉榮森證述、前揭
    現場鐵絲網殘留有平整斷裂切痕均不符，本有可疑，且被告
    供述自己與共犯劉榮森可徒手將原本固定住且完好鐵絲網，
    用力往上掀開，而不破壞該鐵絲網乙節（參警卷第42頁編號
    11、12現場照片），亦明顯與常情有違，所辯難以採信，應
    認被告與共犯劉榮森為本案竊盜犯行時，確實有持扣案之剪
    刀1支作為工具，剪斷該屬安全設備之鐵絲網後，往上撥開
    上開鐵絲網，自合乎毀損安全設備竊盜之加重要件無誤。
　㈢綜上所述，被告所辯顯係臨訟推諉卸責之詞，不足採信。本
    案事證明確，被告上開攜帶兇器、毀越安全設備加重竊盜之
    犯行堪以認定，應依法論科。
四、論罪科刑：
  ㈠核被告所為，係犯刑法第321條第1項第2款、第3款之攜帶兇
    器毀越安全設備竊盜罪。又被告與共犯劉榮森就本案犯行，
    有犯意聯絡及行為分擔，應論以共同正犯。
  ㈡被告廖書樓前①因施用第二級毒品案件，經本院以107年度虎
    簡字第314號判決判處有期徒刑3月確定；②因施用第二級毒
    品案件，經臺灣嘉義地方法院（下稱嘉義地院）以107年度
    嘉簡字第1645號判決判處有期徒刑3月確定；③因施用第二級
    毒品案件，經本院以107年度虎簡字第418號判決判處有期徒
    刑4月確定；④因竊盜案件，經本院以108年度易字第23號判
    決判處有期徒刑6月確定；⑤因肇事逃逸案件，經嘉義地院以
    108年度交訴字第7號判決判處有期徒刑9月確定；⑥嗣上開案
    件經嘉義地院以108年聲字第836號裁定應執行刑有期徒刑1
    年10月確定，被告入監服刑後，於109年2月19日縮短刑期假
    釋出監，109年11月28日假釋期滿未經撤銷，其未執行之刑
    ，以已執行完畢論等情，有臺灣高等法院前案紀錄表附卷可
    參，是被告於受徒刑之執行完畢後，5年內故意再犯本案有
    期徒刑以上之罪，為累犯。經審酌被告於前開案件（含竊盜
    案件）執行完畢後，竟不思悔改，再犯本案加重竊盜之犯行
    ，足認其刑罰反應力薄弱，本案不因累犯之加重致被告所受
    刑罰因而受有超過其所應負擔罪責，及使其人身自由因而受
    過苛侵害之情形，適用累犯規定加重，核無大法官釋字第77
    5號解釋所稱「不符合罪刑相當原則、抵觸憲法第23條比例
    原則」之情形，爰依刑法第47條第1項之規定加重其刑。
  ㈢爰以行為人之責任為基礎，審酌被告不思以己力正當賺取財
    物，竟為貪圖不法利益，率爾與共犯劉榮森共同竊取他人財
    物，漠視他人財產法益，危害社會治安，所為誠屬可議；另
    考量被告犯後坦承有踰越安全設備（鐵絲網）竊盜行為，但
    否認有攜帶兇器（剪刀）、毀損安全設備（鐵絲網）之加重
    條件，所竊得之物業經被害人領回，被害人並表示對本案沒
    有意見，請法院依法處理等語，有前揭贓物認領保管單（警
    卷第27頁）、本院公務電話紀錄單（本院卷第37頁）附卷可
    參，兼衡被告前有多次竊盜、施用毒品前科之素行（參前揭
    被告前案紀錄表）及其犯罪動機、目的、犯罪手段，暨其自
    陳目前從事鐵工、日薪1,800元，家中有奶奶（近百歲）、
    母親、哥哥、嫂嫂及侄子（女），兄長及妹妹均領有身心障
    礙證明（本院卷第73頁），被告需要擔負照顧家人責任之家
    庭及經濟狀況，為高職畢業之教育程度，以及檢察官、被告
    對量刑之意見等一切情狀，量處如主文所示之刑。
五、沒收：
  ㈠按犯罪所得，屬於犯罪行為人者，沒收之。前2項之沒收，於
    全部或一部不能沒收或不宜執行沒收時，追徵其價額。犯罪
    所得已實際合法發還被害人者，不予宣告沒收或追徵。刑法
    第38條之1第1項前段、第3項、第5項分別定有明文。查被告
    與共犯劉榮森共同竊得之基樁鐵模13塊，為本案之犯罪所得
    ，為警查獲後業已發還被害人，已如前述，依刑法第38條之
    1第5項規定，爰不予宣告沒收或追徵其價額。
  ㈡被告與共犯劉榮森用以供本件犯行使用之剪刀1支，業據警方
    扣押在案，然被告於本院審理時供稱：剪刀是劉榮森從車上
    拿下來的等語（本院卷第127頁），證人劉榮森則證稱：剪
    刀是在現場撿到的等語（本院卷第118頁），是依卷內證據
    資料，無從認定上開剪刀為被告所有，爰不予宣告沒收。
六、應依刑事訴訟法第299條第1項前段（程序法），判決如主文
    。
本案經檢察官林欣儀提起公訴，檢察官顏鸝靚到庭執行職務。
中　　華　　民　　國　 111　　年　　4 　　月　　27　　日
                  刑事第五庭    法  官  陳雅琪
以上正本證明與原本無異。
如不服本判決，應於判決送達後20日內，向本院提出上訴狀。（
須附繕本）
                                書記官  林家莉 
中　　華　　民　　國　　111 　年　　4 　　月　　27　　日
附錄法條：
中華民國刑法第321條
犯前條第1項、第2項之罪而有下列情形之一者，處6月以上5年以
下有期徒刑，得併科50萬元以下罰金：
一、侵入住宅或有人居住之建築物、船艦或隱匿其內而犯之。
二、毀越門窗、牆垣或其他安全設備而犯之。
三、攜帶兇器而犯之。
四、結夥三人以上而犯之。
五、乘火災、水災或其他災害之際而犯之。
六、在車站、港埠、航空站或其他供水、陸、空公眾運輸之舟、
    車、航空機內而犯之。
前項之未遂犯罰之。